臺灣臺中地方法院交通事件裁定　　　 100年度交聲字第2884號
原處分機關　交通部公路總局臺中區監理所
異　議　人
即受處分人　吳富雄
上列異議人因違反道路交通管理處罰條例案件，對於交通部公路
總局臺中區監理所民國100年9月26日所為之處分（中監違字第裁
60-G1H332222號裁決書），聲明異議，本院裁定如下：
    主  文
異議駁回。
    理  由
一、按車輛面對圓形紅燈表示禁止通行，不得超越停止線或進入
    路口；汽車行駛至交岔路口，其行進、轉彎，應遵守燈光號
    誌，道路交通標誌標線號誌設置規則第206條第1項第5 款、
    道路交通安全規則第102條第1項第1 款分別定有明文。又汽
    車駕駛人，行經有燈光號誌管制之交岔路口闖紅燈者，處新
    臺幣（下同）1,800元以上5,400元以下罰鍰，並記違規點數
    3 點；違反前揭事件，於期限內繳納或到案聽候裁決者，統
    一裁罰基準為2,700元。道路交通管理處罰條例第53條第1項
    、第63條第1項第3款及違反道路交通管理事件統一裁罰基準
    及處理細則所訂之違反道路交通管理事件統一裁罰基準表亦
    規定甚明。
二、原處分機關意旨略以：異議人即受處分人吳富雄（下稱受處
    分人）於民國100年7月24日11時14分許，駕駛車牌號碼NR-7
    450 號自小客貨車（下稱系爭車輛），在臺中市○里區○○
    路（正隆紙廠）處，因「駕車行經有燈光號誌管制之交岔路
    口闖紅燈」之違規，經臺中市政府警察局交通警察大隊直屬
    第三分隊員警掣開中市警交字第G1H332222 號舉發違反道路
    交通管理事件通知單逕行舉發。受處分人於應到案期限內提
    出申訴，本站遂於100年9月26日以中監違字第裁60-G1H3322
    22號裁決書，裁處罰鍰2,700元，並記違規點數3點，於法並
    無不合等語。
三、聲明異議意旨略以：伊於前揭時間駕駛系爭車輛經過后里區
    ○○路（正隆紙廠）處時，因道路不熟，未行駛於內側左轉
    專用車道，當時有一臺小貨車在左轉，伊也要左轉而跟進，
    這時卻發現紅燈已亮所以煞車因而穿越停止線，在這同時左
    轉箭頭綠燈亮起，伊又往前開要左轉因而被拍了第二張照片
    。伊有向警局申訴當時是要左轉並非闖紅燈，但警局回函認
    伊有闖紅燈之違規行為無誤，惟伊雖有駛越停止線，並無駛
    進路口之情，比對前後兩張採證照片所示，系爭車輛相距僅
    一輛車身的距離，而左轉箭頭綠燈已啟動2.8 秒，速度是25
    公里，應可證明紅燈時，系爭車輛是在原點，左轉箭頭綠燈
    時該車才前進的，並非於紅燈時直接駛進路中央左轉，且伊
    有打左轉方向燈，但是被照到的機率只有百分之五十，並非
    絕對照的到，故為了與左轉小貨車保持安全距離，於行駛至
    路中央再左轉，應該也不違法。再者，該車也未進入對面不
    能左轉的直行車道，為什麼可以肯定推論伊當時不是要左轉
    ？事實應以證據定之，豈可以推論入罪於人？為此請求撤銷
    闖紅燈之罰單等語。
四、經查：
(一)本件受處分人駕駛系爭車輛，於100年7月24日11時14分許，
    行經在臺中市○里區○○路（正隆紙廠）處闖紅燈直行違規
    ，為臺中市政府警察局交通警察大隊直屬第三分隊員警掣單
    逕行舉發等情，此有臺中市政府警察局中市警交字第G1H332
    222 號舉發違反道路交通管理事件通知單、臺中市政府警察
    局交通警察大隊100年9月7日中市警交執字第1000018503 號
    函暨所檢附採證相片2 張在卷可稽。經本院勘驗前揭科學儀
    器所拍攝之採證相片2 張結果，受處分人係駕駛系爭車輛直
    駛於三豐路上，第1張採證相片顯示，於紅燈亮起1.8秒時，
    該車後車輪正穿越停止線，第2張採證相片續於1.0秒後自動
    拍攝（即紅燈亮起2.8 秒後，此時左轉箭頭綠燈亮起），系
    爭車輛仍以車速25公里繼續直駛超過路口中央，其車身足以
    妨害其他方向車輛通行，甚為明確。又衡諸汽車行進之物理
    法則，受處分人駕駛系爭車輛於圓形紅燈已啟動運作1.8 秒
    時行駛超越停止線，依其當時行車速度時速25公里計，其每
    秒可行進6.94公尺（即25,000公尺÷60分÷60秒≒6.94公尺
    /秒），足證系爭車輛於超越停止線前約12.5公尺許（即6.9
    4公尺/秒1.8秒≒12.5 公尺），圓形紅燈號誌即已啟動運
    作（左轉箭頭綠燈尚未亮起，見採證相片第1 張），異議人
    駕駛車輛既已面對圓形紅燈，表示全面禁止左轉、直行、迴
    轉或右轉，即不得超越停止線或進入路口，惟受處分人仍駕
    駛系爭車輛通過停止線進入路口，從而，受處分人確實有闖
    紅燈之違規行為，堪以認定。
(二)受處分人雖辯稱當時是要左轉云云，然按汽車行駛至交岔路
    口左轉彎時，應距交岔路口30公尺前顯示方向燈或手勢，換
    入內側車道或左轉車道，行至交岔路口中心處左轉，並不得
    占用來車道搶先左轉，道路交通安全規則第102條第1項第5
    款定有明文。惟本件觀諸卷附之採證相片2 張所示，舉發路
    段之三豐路為2 線車道，系爭車輛於通過停止線進入路口時
    （即採證相片第1 張），仍行駛於第二車道上，並未切換入
    內側左轉車道，且未顯示左轉方向燈或以手勢指示左轉之意
    ，甚者，於駛過路口中央處即將完全通過路口時（即採證相
    片第2 張），仍以每小時25公里之車速持續直駛於第二車道
    上，未有減速或煞停之舉動，此由採證相片中系爭車輛之煞
    車燈均未亮起可證，且依當時尚有一臺小貨車在交岔路口中
    心處等待左轉之情況下，受處分人如欲左轉，理應減速靠左
    並等停於上開小貨車後方（或右後方）處，方得尾隨上開小
    貨車左轉，惟系爭車輛所在位置顯已超出上開小貨車之車身
    ，且仍無向左靠停之跡象（見採證相片第2 張），則不論以
    受處分人之行車動向、有無減速或煞車或顯示左轉方向燈等
    情觀之，均足徵受處分人當時係繼續直駛於三豐路上，並無
    左轉，從而，受處分人上開所辯，純為事後卸責之詞，不足
    為採。
五、綜上所述，本件受處分人駕駛前揭車輛行經有燈光號誌管制
    之交岔路口闖紅燈之違規行為，堪以認定，原處分機關依道
    路交通管理處罰條例第53條第1項、第63條第1項第3 款及違
    反道路交通管理事件統一裁罰基準表之規定，裁處受處分人
    罰鍰2,700元，並記違規點數3點，核無違誤，本件異議無理
    由，應予駁回。
據上論斷，應依道路交通管理處罰條例第87條第2 項，道路交通
事件處理辦法第18條，裁定如主文。
中    華    民    國    100    年    10   月    31    日
                  交通法庭     法  官  潘曉玫
以上正本證明與原本無異。
如不服本裁定，應於收受送達後5日內向本院提出抗告狀。（應
附繕本）
                               書記官  張齡方
中    華    民    國    100    年    10   月    31    日